臺灣高等法院刑事判決　　　　　　　　94年度上訴字第3293號
上　訴　人　台灣桃園地方法院檢察署檢察官
被　　　告　乙○○
　　　　　　　　　　住桃園縣大溪鎮○○街65號（
　　　　　　　　　　現於桃園女子監獄執行中
上列上訴人因竊盜案件，不服臺灣桃園地方法院94年度易字第55
5號，中華民國94年7月26日第一審判決（起訴案號：臺灣桃園地
方法院檢察署93年度桃核退字第1845號），提起上訴，本院判決
如下：
    主  文
上訴駁回。
    事  實
一、乙○○為莎特企業有限公司負責人甲○○之子林文明之女友
    ，明知其無權販售該公司所生產之沐浴乳及洗髮精，竟與朱
    明衡（另經原審認罪協商判處有期徒刑四月確定）共同基於
    意圖為自己不法所有之犯意聯絡，於民國九十三年六月二十
    九日二十一時許，打電話給朱明衡，約定至桃園縣平鎮市○
    ○路三號莎特企業有限公司 (下稱莎特公司) 搬運洗髮精，
    欲以每箱二百元之價格，低價出售予朱明衡。朱明衡明知乙
    ○○無權出售莎特公司洗髮精，而仍應允之。乙○○旋自莎
    特公司兼倉庫之後側窗戶縫隙攀爬踰越此安全設備入內（夜
    間無人看守，無故侵入建築物部分未據告訴）。朱明衡則邀
    同不知情之友人張世琳、彭永霂（上開二人另經檢察官為不
    起訴處分）前往幫忙載運，乙○○聽到車聲抵達後，即開啟
    前門，讓朱明衡、張世琳進入，將上開沐浴乳、洗髮精共三
    箱搬運上車得手，彭永霂則在外等候，適為警巡邏當場查獲
    ，始查悉上情。
二、案經桃園縣政府警察局平鎮分局報請臺灣桃園地方法院檢察
    署檢察官偵查起訴。
    理  由
一、訊據經被告乙○○坦承坦承有於上開時、地竊取洗髮精之事
    實不諱，核與證人甲○○、朱明衡、張世琳、彭永霂於偵查
    中 (偵卷第一三三頁)及原審 (第五十八頁至五十九頁)證述
    之情節相符，復有贓物認領保管單一紙、現場查獲照片四張
    可資佐證，足徵被告自白與事實相符，應堪採信。是本案事
    證明確，被告犯行洵堪認定，應予依法論科。又起訴書原記
    載被告自九十三年四月十九日起，連續侵入上址竊取沐浴乳
    或洗髮精多次等語，惟公訴人於原審審判期日當庭減縮起訴
    之犯罪事實，僅追訴被告於九十三年六月二十九日遭查獲之
    部分，則本件自僅就此部分審理，附此敘明。
二、被告係自莎特公司兼倉庫之後側，屬安全設備之窗戶縫隙攀
    爬、踰越入內，核被告乙○○所為，係犯刑法第三百二十一
    條第一項第二款之加重竊盜罪。公訴意旨認被告係犯刑法第
    三百二十條第一項之普通竊盜罪，惟檢察官於原審業已變更
    起訴法條為同法第三百二十一條第一項第二款之罪，自應依
    該條論罪。又被告與朱明衡就竊盜犯行，有犯意之聯絡，行
    為之分擔，為共同正犯 (朱明衡係被告以電話通知前往搬運
    ，並不知被告係自窗戶攀爬進入，故原審論以普通竊盜之共
    犯)。
三、上訴及併辦意旨 (九十四年偵緝字第七一二號、二四五號、
    九十三年偵字第一七四二一號)另以：被告乙○○意圖為自
    己不法之所有，於九十三年七月三十一日凌晨五時許，無故
    侵入盧亮、翁瑞雯二人位於桃園縣中壢市○○里○○路慈光
    二十八村一號三樓住處，竊取盧亮二人所有之財物，復持翁
    瑞雯所有之信用卡二張，先後盜刷四次，而於信用卡簽帳單
    上偽簽翁瑞雯之簽名後，交付店員行使之，足以生損害於翁
    瑞雯、特約商店及發卡銀行。嗣因乙○○於九十三年八月十
    九日為警查獲其持有翁瑞雯之駕照、盧亮之身分證各一枚，
    始查知上情。因認被告乙○○涉有刑法三百二十一條第一項
    第一款加重竊盜罪嫌、同法第三百三十九條第一項詐欺取財
    罪嫌、同法第二百十六條、第二百一十條之行使偽造私文書
    罪嫌。而被告上開犯行與本件竊盜犯行，有連續犯裁判上一
    罪之關係，該案應為起訴效力所及等語。公訴人認被告乙○
    ○涉有上開犯行，係以被害人盧亮之指訴、贓物認領保管清
    單乙紙、信用卡簽單四紙、信用卡冒用明細乙紙為證。被告
    堅決否認涉有上開併辦意旨所指之罪嫌，辯稱：翁瑞雯之駕
    照及盧亮之身分證均為伊在大溪鎮員樹林國小前馬路上拾獲
    ，並非伊竊盜所得財物，亦沒有拿被害人之信用卡盜刷等語
    。經查：
(一)被告於九十三年八月十九日上午七時十分許，在桃園縣大溪
    鎮南興里十八號住處為警查獲時，除上開證件各一枚外，並
    未扣得被害人所失竊之其他財物（包括遭盜刷之信用卡），
    有搜索扣押筆錄、扣押物品收據證明書、贓物認領代保管單
    各乙紙在卷可稽。而被告持有上開證件之可能來源，或係本
    人拾獲，或係他人交付，非僅出於行竊一途。又被害人盧亮
    、翁瑞雯夫婦係於九十三年七月三十一日淩晨，在桃園縣中
    壢市○○里○○路慈光二十八村一號三樓住處，失竊上開財
    物，業據盧亮供明在卷。就時間言，失竊日期距離查獲被告
    之時，相隔已近二十日；就空間言，被害人住於中壢市，被
    告住於大溪鎮，地緣關係並不密切。且竊盜之人，將竊得之
    財物取走後，隨手將被害人證件丟棄，事所恆有，自不能僅
    以被告持有被害人失竊之證件，據以推論被告即是竊盜之人
    。是依檢察官所舉證據，尚不能證明被告確有檢察官所指上
    開竊盜犯行。
(二)檢察官聲請併辦之竊盜部分，既不能證明其犯罪，即與本案
    竊盜部分不生連續犯裁判上一罪之關係，則併辦部分與竊盜
    牽連之偽造文書、詐欺取財犯嫌，亦非起訴效力所及，本院
    無從審究。從而，併辦部分自應退由檢察官另行偵查處理，
    附此敘明。
四、原審因認被告竊盜犯行事證明確，依刑法第二十八條、第三
    百二十一條第一項第二款、第四十一條第一項前段、罰金罰
    鍰提高標準條例第二條論處。並審酌被告正值年輕，不思以
    己力正當謀生，竟為貪圖不法利益，竊取他人財物，惟其行
    為後尚能坦承犯行，態度良好，又其與被害人有類似婆媳關
    係，被害人亦不追究等一切情狀，從輕量處有期徒刑六月，
    並諭知易科罰金之折算標準。核其認事用法，均無違誤，量
    刑亦頗適當。檢察官上訴意旨，指併辦部分亦成立竊盜等罪
    名，且與本案有裁判上一罪之關係，請求合併審理，為無理
    由，上訴應予駁回。
五、據上論斷，應依刑事訴訟法第三百六十八條，判決如主文。
本案經檢察官周誠南到庭執行職務。
中　　華　　民　　國　　94　　年　　11　　月　　22　　日
　　　　　　　　　刑事第七庭審判長法　官  蔡秀雄
　　　　　　　　　　　　　　　    法　官  蔡光治
　　　　　　　 　 　　　　　　　　法　官  陳世宗
以上正本證明與原本無異。
不得上訴。
                                  書記官  何閣梅
中　　華　　民　　國　　94　　年　　11　　月　　22　　日
